---
title: "Indicadores económicos de desigualdad de género"
author: "Dirección de Promoción de Mujer Agraria Rural"
output: 
    flexdashboard::flex_dashboard:
    orientation: rows
    pdf_document:
    beamer_presentation: doc
    slide_level: 2
    editor_options: 
    chunk_output_type: inline
---

```{r setup, include=FALSE}
library(ggplot2)
library(plotly)
library(plyr)
library(flexdashboard)
library(reshape2)
library(dplyr)
library(tidyverse)   
#library(rmarkdown)


# Make some noisily increasing data
set.seed(955)
library(readxl)
data1 <- read_excel("d1.xlsx", sheet = "Hoja2")
Porcentaje <-c(data1$Hombre, data1$Mujer)
Género <-c(rep("Hombre", 20), rep("Mujer", 20))
df <- data.frame(Porcentaje,Género)

df_fill <- dcast(data1, Años ~ Género, fun.aggregate = sum) %>% melt(. , id = "Años")

################################################################################


```

# Página 1

## Row

### Población sin ingresos propios por sexo (porcentaje)

```{r}
p <- ggplot(data = df_fill, aes(x = Años, y = Porcentaje, fill = Género))  + geom_bar(stat="identity", position="dodge")+ theme_bw() +   theme(panel.border = element_blank()) +labs(x="Año")

ggplotly(p) 

```

### Tiempo Total de Trabajo según Tipo de Trabajo y Sexo (porcentaje)

```{r}


# Make some noisily increasing data
library(readxl)
data2 <- read_excel("d2.xlsx", sheet = "Hoja2")
df_n2 <- data.frame(data2)

#df_fill_2 <- dcast(df_n2, Porcentaje2 ~ Género2, fun.aggregate = sum) %>% melt(. , id = "Género2")

p <- ggplot(data = df_n2,aes(x=Género, y=Porcentaje, fill = Tipo)) + 
    geom_bar(width = .35,position="dodge", stat="identity") + theme_bw()  +   theme(panel.border = element_blank())
ggplotly(p)

```

## Row

### Índice de feminidad de la pobreza extrema según área geográfica (100 = paridad)

```{r}
library(readxl)
data3 <- read_excel("d3.xlsx", sheet = "Hoja2")
df_n3 <- data.frame(data3)

p <- ggplot(df_n3,aes(x=Años, y = Índice, fill = Ámbito)) + geom_line(size = 1.2,stat="identity",aes(colour=Ámbito, group=Ámbito)) + theme_bw() +   theme(panel.border = element_blank())+labs(x="Año")
ggplotly(p)

```

### Tasa de desocupación según sexo (porcentaje)

```{r}
library(readxl)
data4 <- read_excel("d4.xlsx", sheet = "Hoja2")
df_n4 <- data.frame(data4)

p <- ggplot(df_n4,aes(x=Año, y = Porcentaje, fill = Género)) + geom_line(size = 1.2,stat="identity",aes(colour=Género, group=Género)) + theme_bw() +   theme(panel.border = element_blank())
ggplotly(p)
```

# Página 2

## Row

### Superficie Agrícola que conducen mujeres y hombres, 2012 (# ha)

```{r}

df_n5 <- data.frame(
  Género = c("Hombres", "Mujeres"),
  Superficie = c(79, 21)
  )

p <- ggplot(df_n5,aes(x=Género, y = Superficie, fill = Género)) +
geom_bar(width = .3, stat = "identity") + theme_bw() +  theme(panel.border = element_blank())

ggplotly(p)
```

### Mujeres y hombres productores agropecuarios que gestionaron crédito, 2012 (porcentaje)

```{r}

df_n55 <- data.frame(
  Género = c("Hombres", "Mujeres"),
  Superficie = c(10.4, 6.4)
  )

p <- ggplot(df_n55,aes(x=Género, y = Superficie, fill = Género)) +
geom_bar(width = .3, stat = "identity") + theme_bw() +  theme(panel.border = element_blank())

ggplotly(p)

```

## Row

### Tasa de analfabetismo de mujeres y hombres productores agropecuarios, por departamento, 2012 (porcentaje)

```{r}
library(lemon)
library(readxl)
data6 <- read_excel("d5.xlsx", sheet = "Hoja2")
df_n6 <- data.frame(data6)

library(tidyverse)

p <- ggplot(df_n6, aes(x = ifelse (test = Género == "Mujeres", yes = -Porcentaje , no = Porcentaje), y = Departamento, fill = Género)) + theme_bw() + geom_bar(stat = "identity") + theme(panel.border = element_blank()) + geom_col() + scale_x_symmetric(labels = abs)+labs(x="Porcentaje")

ggplotly(p)
```

### Mujeres y hombres productores agropecuarios que recibieron capacitación por departamentos, 2012 (porcentaje)

```{r}
library(lemon)
library(readxl)
data7 <- read_excel("d5.xlsx", sheet = "Hoja3")
df_n7 <- data.frame(data7)

library(tidyverse)

p <- ggplot(df_n7, aes(x = ifelse (test = Género == "Mujeres", yes = -Porcentaje , no = Porcentaje), y = Departamento, fill = Género)) + theme_bw() + geom_bar(stat = "identity") + theme(panel.border = element_blank()) + geom_col() + scale_x_symmetric(labels = abs)+labs(x="Porcentaje")

ggplotly(p)
```
